臺灣板橋地方法院刑事判決　　　　　　　100年度訴字第141號
公　訴　人　臺灣板橋地方法院檢察署檢察官
被　　　告　李瑞鎮
選任辯護人　林志輝律師（扶助律師）
上列被告因違反毒品危害防制條例案件，經檢察官追加起訴（10
0 年度偵字第59號），本院判決如下：
    主  文
李瑞鎮販賣第二級毒品，處有期徒刑貳年，緩刑伍年，緩刑期間
付保護管束。
販賣第二級毒品所得新臺幣貳仟元與黃啟華連帶沒收，如全部或
一部不能沒收時，以其財產與黃啟華之財產連帶抵償之，扣案之
SONY ERICSSON 廠牌行動電話（含門號0000000000號SIM 卡壹枚
）、NOKIA 廠牌行動電話（含門號0000000000號SIM 卡壹枚）各
壹支及磅秤壹台均沒收。
    事  實
一、李瑞鎮與黃啟華（由本院另案以99年度訴字第3592號案件審
    結）均明知甲基安非他命係毒品危害防制條例所列管之第二
    級毒品，不得非法持有及販賣，竟基於共同販賣第二級毒品
    以營利之犯意聯絡，由黃啟華以其所有之黑色SONY ERICSSO
    N 廠牌行動電話1 支（含門號0000000000號之SIM 卡1 枚）
    及李瑞鎮以其所有之NOKIA 廠牌行動電話1 支（含門號0000
    000000號之SIM 卡1 枚），作為渠等聯絡販賣第二級毒品甲
    基安非他命事宜之聯絡電話，於民國99年7 月19日15時許，
    李清麗以其所使用之行動電話（門號：0000000000號）撥打
    上開黃啟華所使用之行動電話，向黃啟華購買價值新臺幣（
    下同）2,000 元之第二級毒品甲基安非他命，黃啟華隨即同
    意，並以其所有之磅秤1 台將所販售之第二級毒品甲基安非
    他命秤重後，再於同日15時2 分許，以其所有之上開行動電
    話，撥打李瑞鎮所有之前揭行動電話，指示李瑞鎮將上開甲
    基安非他命交予李清麗，李瑞鎮隨即依黃啟華之指示，前往
    位於新北市○○區○○路3 段之三和國中門口，將黃啟華所
    交付之甲基安非他命交予李清麗，李清麗即當場交付2,000
    元予李瑞鎮，李瑞鎮隨即轉交予黃啟華。嗣為警循線監聽黃
    啟華、李瑞鎮前開所使用之行動電話而查悉上情，先於99年
    8 月10日16時許，為警在新北市○○區○○街50號3 樓查獲
    黃啟華，扣得黃啟華所有而供其為前開販賣第二級毒品犯行
    所用之黑色SONY ERICSSON 廠牌行動電話1 支（含門號0000
    000000號之SIM 卡1 枚）、磅秤1 台及其所有而供其自身施
    用第一、二級毒品所用之甲基安非他命6 包（合計驗餘淨重
    19.1 085公克，純質淨重合計14.1228 公克）、海洛因3 包
    （合計驗餘淨重2.4 公克）、殘渣袋5 只（無證據證明其內
    所含之殘渣為毒品）、吸食器2 個、分裝袋1 批、分裝吸管
    3 支、分裝用剪刀2 支（所涉施用毒品部分，業經檢察官另
    案聲請觀察、勒戒執行完畢）及其所有之行動電話5 支（其
    中4 支均內含SIM 卡各1 枚）、SIM 卡1 枚、帳冊4 本；再
    於同日18時25分許，在新北市三重區○○○路200 巷39號查
    獲李瑞鎮，並扣得李瑞鎮所有而供其聯繫與黃啟華共同所為
    如前開販賣第二級毒品犯行所用之NOKIA 廠牌行動電話1 支
    （含0000000000號SIM 卡1 枚）及其所有之MOTOROLA廠牌行
    動電話1 支、帳冊2 本、殘渣袋2 只（無證據證明其內所含
    殘渣為毒品，另所涉施用毒品部分，業經檢察官另案聲請觀
    察、勒戒執行完畢），始悉上情。
二、案經內政部警政署基隆港務警察局移送臺灣板橋地方法院檢
    察署檢察官偵查起訴。
    理  由
壹、證據能力：
    本判決認定事實所引用之卷證資料（包含人證、文書證據及
    物證），並無證據證明係公務員違背法定程序所取得，又被
    告以外之人於審判外之陳述，經核並無非出於自由意願而為
    陳述或遭違法取證及顯有不可信之情況，再卷內之文書證據
    ，亦無刑事訴訟法第159 條之4 之顯有不可信之情況與不得
    作為證據之情形，且被告李瑞鎮及其辯護人迄本院言詞辯論
    終結前均未聲明異議，依刑事訴訟法第159 條至159 條之5
    之規定，均有證據能力，合先敘明。
貳、實體方面：
一、上揭犯罪事實，業據被告於偵查及本院審理時坦承不諱，並
    經證人即共犯黃啟華於警詢、偵查及本院另案訊問時及證人
    李清麗於偵查中證述明確，且有共犯黃啟華與證人李清麗、
    被告間之通訊監察譯文、前開譯文所據之通訊監察書暨電話
    附表、本院100 年1 月28日、100 年2 月10日勘驗筆錄暨附
    件扣案物照片在卷可佐，此外，尚有共犯黃啟華及被告所有
    而共同為本案販賣第二級毒品犯行所用之黑色SONY ERICSSO
    N 廠牌行動電話（含門號0000000000號之SIM 卡1 枚）、NO
    KIA 廠牌行動電話（含門號0000000000號之SIM 卡1 枚）各
    1 支及共犯黃啟華所有而供其與被告共同為本案販賣第二級
    毒品犯行所用之磅秤1 台扣案可資佐證，足認被告前開不利
    於己之自白，核與事實相符，應堪採信。本案事證明確，被
    告犯行應堪認定，應依法論科。
二、按甲基安非他命係毒品危害防制條例第2 條第2 項第2 款所
    規定之第二級毒品。是核被告販賣第二級毒品甲基安非他命
    之行為，係犯毒品危害防制條例第4 條第2 項之販賣第二級
    毒品罪。被告販賣第二級毒品前持有之低度行為，為其販賣
    之高度行為所吸收，不另論罪。被告與共犯黃啟華間就上開
    犯行，有犯意聯絡及行為分擔，為共同正犯。被告就上開犯
    行，於偵查及審判中均自白犯行，應依毒品危害防制條例第
    17 條 第2 項之規定，減輕其刑。被告所為販賣第二級毒品
    之犯行固值非難，惟其本身並未因前開販賣行為而獲有重大
    利益，且被告所販賣第二級毒品甲基安非他命之數量亦非甚
    鉅，與一般通常情形之販賣毒品係為求鉅額獲利或查獲之毒
    品多達數百、數千公克之情形有別，是觀之被告之犯罪情節
    尚屬輕微，其因一時失慮致肇犯行，犯後又坦承犯行，深具
    悔意，而被告所犯之毒品危害防制條例第4 條第2 項之販賣
    第二級毒品罪所規定之法定本刑為無期徒刑或7 年以上有期
    徒刑，得併科新臺幣1,000 萬元以下罰金，此部分雖依毒品
    危害防制條例第17條第2 項之規定，就無期徒刑部分減為20
    年以下15年以上有期徒刑，就有期徒刑及罰金部分減輕其刑
    二分之一，然與其犯罪情節相較，仍屬情輕法重，客觀上足
    以引起一般同情，顯有堪資憫恕之處，本院認縱處以法定最
    低刑度猶嫌過重，爰依刑法第59條之規定，遞減輕其刑。爰
    審酌被告因一時貪念而販賣第二級毒品予他人，不僅戕害他
    人身心，亦對社會治安造成危害，兼衡被告犯罪之動機、目
    的、販賣之數量、所得非鉅，且犯罪後坦承犯行，已知悔悟
    等一切情狀，量處如主文所示之刑，以資懲儆。
三、被告與共犯黃啟華就上開共同販賣第二級毒品犯行所得之金
    額2,000 元，雖未扣案，仍應依毒品危害防制條例第19條第
    1 項之規定，諭知連帶沒收，如全部或一部不能沒收時，以
    其2 人財產連帶抵償之。再扣案之黑色SONY ERICSSON 廠牌
    行動電話1 支（含門號0000000000號之SIM 卡1 枚）、磅秤
    1 台及NOKIA 廠牌行動電話1 支（含門號0000000000號SIM
    卡1 枚），分別係共犯黃啟華及被告所有而供其2 人共同犯
    上開販賣第二級毒品犯行所用之物，併依毒品危害防制條例
    第19條第1 項之規定，宣告沒收，又因上開物品為特定之物
    ，無重複執行沒收之疑慮，無諭知連帶沒收之必要（最高法
    院98年度臺上字第4003號判決參照）。至其餘於查獲被告及
    共犯黃啟華所扣案之物，均核與渠等上開犯行無關，自皆無
    併予宣告沒收之必要，附此敘明。
四、末查被告前未曾因故意犯罪受有期徒刑以上刑之宣告，有臺
    灣高等法院被告前案紀錄表佐卷可考，其因一時失慮致罹刑
    典，然已坦承犯行，知所悔悟，經此偵審教訓，當知所警惕
    ，而無再犯之虞，本院認所宣告之刑以暫不執行為適當，併
    依刑法第74條第1 項第1 款之規定，宣告緩刑5 年。又被告
    所為上開販賣第二級毒品犯行已危害社會秩序，為確實使被
    告有正確之法律觀念並提供必要之協助及督促，認有加以追
    蹤觀護之必要，併依刑法第93條第1 項之規定，宣告緩刑期
    間付保護管束，俾由地方法院檢察署之觀護人予以適當之督
    促，並發揮附條件緩刑制度之立意，以觀後效。
據上論斷，應依刑事訴訟法第299 條第1 項前段，毒品危害防制
條例第4 條第2 項、第17條第2 項、第19條第1 項，刑法第11條
、第28條、第59條、刑法第74條第1 項第1 款、第93條第1 項，
判決如主文。
本案經檢察官高智美到庭執行職務。
中    華    民    國   100    年    3     月    8     日
                  刑事第二十庭  審判長法  官  林家賢
                                      法  官  陳明偉
                                      法  官  鄧雅心
以上正本證明與原本無異。
如不服本判決應於收受判決後10日內向本院提出上訴書狀，並應
敘述具體理由。其未敘述上訴理由者，應於上訴期間屆滿後20日
內向本院補提理由書（均須按他造當事人之人數附繕本）「切勿
逕送上級法院」。
                                      書記官  王小芬
中    華    民    國   100    年    3     月    8     日
附錄本案論罪科刑法條
毒品危害防制條例第四條
製造、運輸、販賣第一級毒品者，處死刑或無期徒刑；處無期徒
刑者，得併科新臺幣二千萬元以下罰金。
製造、運輸、販賣第二級毒品者，處無期徒刑或七年以上有期徒
刑，得併科新臺幣一千萬元以下罰金。
製造、運輸、販賣第三級毒品者，處五年以上有期徒刑，得併科
新臺幣七百萬元以下罰金。
製造、運輸、販賣第四級毒品者，處三年以上十年以下有期徒刑
，得併科新臺幣三百萬元以下罰金。
製造、運輸、販賣專供製造或施用毒品之器具者，處一年以上七
年以下有期徒刑，得併科新臺幣一百萬元以下罰金。
前五項之未遂犯罰之。